臺灣新北地方法院民事判決
111年度訴字第295號
原      告  安池企業有限公司

法定代理人  陳麗花  



訴訟代理人  范永利  
            陳慶尚律師
複代理人    王兆華律師
被      告  宏冠紙品股份有限公司

法定代理人  趙中村  

上列當事人間請求給付貨款事件，經本院於民國111年8月18日言
詞辯論終結，判決如下：
    主  文
被告應給付原告新臺幣陸拾貳萬零玖佰玖拾壹元，及自民國一一
○年十一月二十六日起至清償日止，按週年利率百分之五計算之
利息。
訴訟費用由被告負擔。
本判決於原告以新臺幣貳拾萬柒仟元為被告供擔保後，得假執行
；但被告以新臺幣陸拾貳萬零玖佰玖拾壹元為原告預供擔保，得
免為假執行。
    事實及理由
壹、程序方面：
　　按當事人適格，係指當事人就具體特定之訴訟，得以自己之
    名義為原告或被告，而受為訴訟標的法律關係之本案判決之
    資格而言。故在給付之訴，若原告主張其為訴訟標的法律關
    係之權利主體，他造為訴訟標的法律關係之義務主體，其當
    事人即為適格。至原告是否確為權利人，被告是否確為義務
    人，乃為訴訟標的法律關係之要件是否具備，即訴訟實體上
    有無理由之問題，並非當事人適格之欠缺（最高法院93年度
    台上字第382號判決意旨可資參照）。經查，本件原告起訴
    主張兩造間存有買賣契約，原告具有買賣價金請求權，被告
    則負有買賣價金之給付義務，依前開說明，本件當事人即為
    適格甚明。至被告辯稱其長期係與訴外人馬幼禎合作，馬幼
    禎任職於富士軟片臺灣總代理公司之訴外人恆昶實業有限公
    司（下稱恆昶公司），豈料本件係由原告提起訴訟，法人格
    顯屬有別，故本件當事人不適格云云。惟查，被告前開所辯
    情詞，顯係就兩造間是否確有成立買賣契約，亦即原告是否
    確為權利人，被告是否確為義務人之實體事項為抗辯，應屬
    本件實體上有無理由之問題，而與當事人適格無涉，先予敘
    明。
貳、實體方面：
一、原告主張：於民國110年4至7月間，被告陸續向原告訂購如
    附表一所示APTC001、APTC002、APTC003、APTC401、BM0001
    、補充液、顯影液等商品，兩造就價金及商品規格、數量均
    已合意，亦即就買賣契約必要之點意思一致，而成立買賣契
    約，經原告依約交付商品予被告，被告均已簽收，買賣價金
    合計新臺幣（下同）845,166元，經扣除折讓金額224,175元
    後，被告尚須給付買賣價金620,991元，被告迄未給付，爰
    依民法第367條之規定，提起本件訴訟等語。並聲明：㈠被告
    應給付原告620,991元，及自本起訴狀繕本送達之翌日起至
    清償日止，按法定遲延利息百分之5加計利息。㈡原告願供擔
    保，請准宣告假執行。
二、被告則以：被告長期與任職於恆昶公司之馬幼禎合作，而恆
    昶公司為富士軟片臺灣總代理公司，可確保所提供商品具有
    較高之品質保證，豈料本件係由原告提起訴訟，法人格顯屬
    有別。又原告所交付予被告之商品，材料呈現粉狀，與正常
    品質有異，不符兩造買賣契約所約定之品質，進而造成被告
    機器馬達損壞，嚴重降低公司產能，致被告營收大受影響，
    經被告向原告反應，皆未獲原告妥善處置，是原告所交付商
    品不具應有之價值及品質，顯具物之瑕疵，且給付內容不符
    債務本旨，被告得主張原告依民法第360條之規定負有瑕疵
    擔保責任及民法第227條之規定負有不完全給付債務不履行
    責任，並得主張同時履行抗辯權，故於原告賠償被告因商品
    瑕疵所生損害前，被告自得拒絕給付買賣價金。再依商品標
    示法第9條第1項之規定，原告所提供商品應具有商品名稱、
    公司名稱、商品內容等資訊，以利辨識商品基本資料，對比
    被告所合作其他廠商，所提供商品於包裝上均有清楚標示上
    開資料，詎原告所提供商品未有清楚標示相關資訊，已違反
    商品標示法第9條第1項之規定甚明。復原告所提供應收貨款
    明細表，可知各次均有高達4分之1之折讓金額，顯與商業交
    易習慣有別，故原告商品金額計算方式亦有違誤。被告與馬
    幼禎合作多年，往來金額甚高，若非本次交易商品具有瑕疵
    ，且經被告多次反應，原告均置之不理，否則被告豈會無故
    不給付買賣價金，況被告另覓合作廠商，原告知悉上情，竟
    派員未經許可進入被告工廠，阻撓合作廠商安裝機器，亦有
    違法之嫌等語，資為抗辯。並聲明：㈠原告之訴駁回。㈡如受
    不利判決，被告願供擔保，請准宣告免為假執行。
三、經查，原告確有提供如附表一所示商品予被告，並經被告人
    員簽收，發票金額合計845,166元等節，有原告所提出銷貨
    單、送貨證明、統一發票、營業人銷貨退回進貨退出或折讓
    證明單等件為證（見本院卷第41至49頁、第51至59頁、第65
    至73頁、第75頁），且為被告所不爭執，是此部分之事實，
    自堪信為真實。
四、原告主張兩造間就如附表一所示商品成立買賣契約，被告迄
    未給付買賣價金合計620,991元等事，為被告所爭執，並以
    前詞置辯，是本件應審酌者厥為：㈠兩造間就如附表一所示
    商品是否成立買賣契約？㈡原告依買賣契約法律關係請求被
    告給付買賣價金，有無理由？茲分敘如下：
　㈠兩造間就如附表一所示商品是否成立買賣契約？
　　按稱買賣者，謂當事人一方移轉財產權於他方，他方支付價
    金之契約。當事人就標的物及其價金互相同意時，買賣契約
    即為成立，民法第345條定有明文。經查，原告主張兩造間
    就如附表一所示商品成立買賣契約乙節，業據原告提出銷貨
    單、送貨證明、統一發票、營業人銷貨退回進貨退出或折讓
    證明單等件為證（見本院卷第41至49頁、第51至59頁、第65
    至73頁、第75頁），而細觀上揭各份銷貨單之買受人欄位均
    載明被告公司，至左下方則有載明「馬幼禎」之字樣，另上
    揭各紙送貨證明之表頭載明為原告公司，買受人欄亦均載明
    為被告公司等情，有前開銷貨單、送貨證明可憑，是被告既
    不否認其確有收受如附表一所示商品，並經其人員簽收，各
    次收受時原告均有提供送貨證明單予被告人員簽名其上，自
    該單據即可明知兩造間就如附表一所示商品確有買賣契約之
    法律關係，益徵被告空言辯稱馬幼禎任職於恆昶公司，故其
    係與恆昶公司買賣如附表一所示商品，顯屬無據，尚非可採
    。至被告雖提出馬幼禎之名片1紙（見本院卷第99頁），然
    該紙名片其上並無時間，馬幼禎非無可能原任職於恆昶公司
    ，後任職於原告公司，自難僅因被告片面陳述馬幼禎任職恆
    昶公司，即可率爾認定被告係與恆昶公司買賣如附表一所示
    商品，此部分尚無從為有利於被告之認定自明。
  ㈡原告依買賣契約法律關係請求被告給付買賣價金，有無理由
    ？　
　1.按物之出賣人就其交付之買賣標的物，有應負瑕疵擔保責任
    或不完全給付之債務不履行責任，買受人固得請求出賣人補
    正或賠償損害，並得依民法第264條規定行使同時履行抗辯
    權；惟行使同時履行抗辯拒絕給付部分，應與出賣人應負之
    瑕疵補正或損害賠償責任「相當」，若買受人應為之給付與
    出賣人之瑕疵補正或損害賠償責任顯然不相當，且其給付為
    可分，則其同時履行抗辯之範圍應受「相當」之限制，不得
    遽以拒絕全部之給付（最高法院102年度台再字第19號判決
    意旨可資參照）。次按債務人負有依債務本旨為給付之義務
    ，違背債務之本旨為給付，即屬不完全給付，為瑕疵之給付
    ，是以債務人如主張其已為完全給付，當由其負證明之責，
    雖債權人於受領給付後，以債務人給付不完全為由，請求債
    務人損害賠償，關於給付不完全之點，應轉由債權人負舉證
    責任（最高法院77年度台上字第1989號判決意旨可資參照）
    。
　2.本件被告雖主張原告所交付如附表一所示商品，材料呈現粉
    狀，與正常品質有異，且造成被告機器馬達損壞，不具應有
    之價值及品質，屬物之瑕疵，故原告應依民法第360條之規
    定負瑕疵擔保責任，及依民法第227條之規定負有不完全給
    付之債務不履行損害賠償責任云云，固據被告提出照片3張
    為憑（見本院卷第97頁、第101頁、第103頁），然參諸被告
    所提出前開照片，或有攝及本件兩造所買賣商品，尚無從僅
    由本件商品及其他同種類物品之照片，即可遽認原告所出售
    之商品有減少價值或不具通常效用之瑕疵，另依被告所提出
    機器馬達之照片，亦無從認定確有損壞而不能使用之情，更
    無從逕認係因原告所出售如附表一所示商品造成被告機器馬
    達損壞，是依前揭說明，被告就給付不完全或瑕疵給付之點
    ，應由其負舉證之責，被告既未提出事證可資證明原告所出
    售商品確實具有物之瑕疵，其逕稱原告應負瑕疵擔保責任及
    不完全給付之債務不履行損害賠償責任，且被告可得行使同
    時履行抗辯權拒絕給付買賣價金云云，洵無足採。
　3.其次，被告另辯稱原告所交付如附表一所示商品，未依商品
    標示法第9條第1項為清楚標示云云。惟按商品於流通進入市
    場時，生產、製造或進口商應標示下列事項：一、商品名稱
    。二、生產、製造商名稱、電話、地址及商品原產地。屬進
    口商品者，並應標示進口商名稱、電話及地址。三、商品內
    容：㈠主要成分或材料。㈡淨重、容量、數量或度量等；其淨
    重、容量或度量應標示法定度量衡單位，必要時，得加註其
    他單位。四、國曆或西曆製造日期。但有時效性者，應加註
    有效日期或有效期間。五、其他依中央主管機關規定，應行
    標示之事項；流通進入市場之商品有下列情形之一者，直轄
    市或縣（市）主管機關應通知生產、製造或進口商限期改正
    ；屆期不改正者，處新臺幣20,000元以上200,000元以下罰
    鍰，並得按次連續處罰至改正為止：三、未依第九條規定標
    示，商品標示法第9條第1項、第15條第3款分別定有明文。
    可知原告所交付如附表一所示商品，縱有未依商品標示法第
    9條第1項規定清楚標示之情形，亦應僅係由地方主管機關通
    知改正，屆期不改正時得處罰鍰之事，自難僅因原告違反前
    開行政管制規定，即可認定其本件有何買賣契約義務違反之
    情形，被告既未具體主張、說明原告有何違反其他契約義務
    之情，更遑論舉證以實其說，被告此部分所辯，同屬無據，
    無從為有利於被告之認定。
　4.至被告辯稱原告請求金額，各次折讓金額高達4分之1，計算
    金額方式有所違誤云云。然查，被告自承兩造生意往來多年
    乙情，則兩造間因此就買賣價金有所折讓，實與一般商業交
    易之社會常情無違，況折讓金額顯屬有利於被告之事項，其
    僅空泛稱原告金額計算方式有誤，卻無法具體陳明原告請求
    金額何處有所違誤，自無從供兩造據以確認、對帳，是被告
    此部分顯係臨訟卸責之詞，自非可採。至被告稱經其另覓合
    作廠商，被告竟未經許可進入工廠，阻撓合作廠商安裝機器
    云云，然此部分係屬兩造間其他糾紛，尚屬別事，而無從據
    此逕認被告即可拒絕給付本件買賣價金甚明。是本件原告既
    主張兩造間就如附表一所商品成立買賣契約，而被告既未給
    付買賣價金620,991元，原告依買賣契約法律關係，請求被
    告給付買賣價金620,991元，即屬有據，應予准許。
五、綜上所述，原告依買賣契約法律關係，請求被告給付原告買
    賣價金620,991元，及自視為起訴之支付命令狀繕本送達翌
    日即110年11月26日（見本院110年度司促字第36577號卷第3
    5頁送達證書）起至清償日止，按週年利率5％計算之利息，
    為有理由，應予准許。
六、兩造均陳明願供擔保聲請宣告假執行或免為假執行，經核與
    規定相符，爰分別酌定相當之擔保金額，予以准許。
七、本件事證已臻明確，兩造其餘主張與攻擊防禦方法及所提證
    據，經審酌後認與本件判決之結果不生影響，爰不另一一論
    述，併此敘明。
八、訴訟費用負擔之依據：民事訴訟法第78條。
中　　華　　民　　國　　111 　年　　9 　　月　　6 　　日
                  民事第五庭  法　官　黃乃瑩
如對本判決上訴，須於判決送達後20日內向本院提出上訴狀。如
委任律師提起上訴者，應一併繳納上訴審裁判費。
以上正本係照原本作成。
中　　華　　民　　國　　111 　年　　9 　　月　　8 　　日
                              書記官　許宸和
附表：
編號 銷貨日期 品名及數量 銷售金額 折讓金額 送貨日期 發票號碼  1   110年4月13日 APTC002 CTCP版25片 175,896元  46,914元  110年4月13日  MK00000000   APTC001 CTCP版12片       APTC003 CTCP版3片       APTDD18補充液20L強效型8瓶      2 110年4月27日 APTC002 CTCP版10片 79,380元 21,189元 110年4月27日 MK00000000   APTC001 CTCP版8片       BN0001 1個       APTDD18補充液20L強效型4瓶      3 110年5月12日 APTC401 CTCP版10片 95,760元 25,116元 110年5月12日 PE00000000   APTC001 CTCP版10片       APTC002 CTCP版6片       BN0001 1個       APTDD18補充液20L強效型6瓶      4 110年6月1日 APTC001 CTCP版12片 141,120元 37,632元 110年6月1日 PE00000000   APTC002 CTCP版20片       APTDD18補充液20L強效型7瓶       BN0001 1個      5 110年6月1日 APTC003 CTCP版5片 21,210元 5,670元 110年6月1日 PE00000000   APTDD18補充液20L強效型1瓶      6 110年6月15日 APTC002 CTCP版10片 97,020元 25,872元 110年6月15日 PE00000000   APTC001 CTCP版12片       APTDD18補充液20L強效型5瓶      7 110年7月6日 APTC401 CTCP版20片 50,400元 12,600元 110年7月6日 QZ00000000   APTDD14顯影液20L 4瓶       APTDD18補充液20L強效型4瓶       BN0001 1個      8 110年7月6日 APTC002 CTCP版25片 184,380元 49,182元 110年7月6日 QZ00000000   APTC001 CTCP版12片       APTC003 CTCP版5片       APTDD18補充液20L強效型10瓶       BN0001 1個     總計：620,991元